臺灣臺北地方法院刑事宣示判決筆錄　　 　94年度訴字第654號
公　訴　人　臺灣臺北地方法院檢察署檢察官
被　　　告　丁○○
上列被告因詐欺等案件，於中華民國九十四年七月二十五日下午
五時許，在本院第十五法庭宣示判決，出席職員如下：
通譯法官起立朗讀判決主文、犯罪事實要旨、處罰條文、附記事
項，及以上訴限制、期間並提出上訴狀之法院，且諭知記載其內
容：
一、主  文：
    丁○○共同行使偽造私文書，足以生損害於他人，處有期徒
    刑陸月，如易科罰金以參佰元折算壹日。
    台新國際商業銀行車輛動產抵押契約書上偽造甲○○之簽名
    共參個、印文共參個、丙○○之簽名共參個、印文共肆個、
    動產擔保交易動產抵押設定登記申請書上偽造甲○○之簽名
    共參個、印文共貳個、汽車貸款申請書暨客戶基本資料表上
    偽造甲○○之簽名、印文各壹個、丙○○之簽名、印文各壹
    個、客戶基本資料表上偽造甲○○之簽名、印文各壹個、同
    意書上偽造甲○○之簽名壹個、台新國際商業銀行汽車貸款
    撥款／動支申請暨委託書上偽造甲○○之簽名肆個、印文肆
    個、存款業務申請書上偽造甲○○之簽名、印文各壹個、往
    來印鑑暨資料卡偽造甲○○之簽名、印文各壹個、偽造甲○○之國民身分證壹張、偽造丙○○之國民身分證壹張、偽造
    甲○○之印章壹個、偽造丙○○之印章壹個均沒收。
二、犯罪事實要旨：
    丁○○、乙○○（另行審結）於民國九十二年十二月中旬某
    日，見報上刊登代辦貸款廣告，因急需用錢，遂依報上所載
    電話與一姓名年籍不詳之成年男子聯絡，並依該名男子之指
    示，分別於翌日及九十二年十二月十六日，在台北火車站及
    台北縣新莊市○○路、復興路口前，將存有自己相片之磁片
    交予該名男子，丁○○、乙○○即與該名男子，共同基於偽
    造公印文、偽造國民身分證、行使偽造國民身分證及意圖為
    自己不法所有之犯意聯絡，先由該名成年男子於不詳時、地
    ，以不詳方法換貼丁○○之照片、偽造「內政部」之公印文
    於偽造甲○○名義之國民身分證上；換貼連淑之照片、偽造
    「內政部」之公印文於偽造丙○○名義之國民身分證上，並
    由該名男子於九十二年十二月十九日下午一時許，將前開偽
    造甲○○、丙○○之國民身分證及車牌號碼六Ｅ─五七六六
    號汽車行車執照影本之資料傳真至台新國際商業銀行（下稱
    台新銀行），欲偽以甲○○名義申請辦理汽車貸款新台幣（
    下同）五十四萬元，偽以丙○○之名義擔任連帶保證人，以
    此對台新銀行施行詐術，旋經台新銀行人員審核該傳真資料
    結果，發現前揭申請資料有異常現象，即與丁○○、乙○○
    二人約定於翌日下午一時許，在台北市大安區○○○路六二
    六號藍山頂級咖啡店內，辦理保手續，丁○○、乙○○二人
    遂於九十二年十二月二十日中午，在前開咖啡店附近人行道
    ，由該名成年男子當場分別交付偽造甲○○、丙○○之國民
    身分證及於不詳時、地偽刻甲○○、丙○○之印章各一個予
    丁○○、乙○○，供其二人與銀行人員辦理貸款時使用。迨
    於當日下午一時許，丁○○、乙○○於該咖啡店內辦理貸款
    手續，二人分別於車輛動產抵押契約書上偽造甲○○、丙○○之簽名、印文（一式三份，甲○○之簽名共三個、印文共
    三個、丙○○之簽名共三個、印文共四個）、於動產擔保交
    易動產抵押設定登記申請書上偽造甲○○之簽名、印文（一
    式三份，甲○○之簽名共三個、印文共二個）、於汽車貸款
    申請書暨客戶基本資料表上偽造甲○○之簽名、印文各一個
    、丙○○之簽名、印文各一個、客戶基本資料表上偽造甲○○之簽名、印文各一個、同意書上偽造甲○○之簽名一個、
    台新國際商業銀行汽車貸款撥款／動支申請暨委託書上偽造
    甲○○之簽名四個、印文四個、存款業務申請書上偽造甲○○之簽名、印文各一個、往來印鑑暨資料卡偽造甲○○之簽
    名、印文各一個，並由丁○○、乙○○共同持以交付予台新
    銀行承辦人員簡豐裕收執，足以生損害於甲○○、丙○○及
    戶政機關管理國民身分證資料之正確性，嗣因台新銀行事先
    報警，丁○○、乙○○二人於辦理前開貸款資料時，為警當
    場查獲，始未得逞，並扣得前開偽造之國民身分證兩張、偽
    刻之印章二個。
三、處罰條文：
    刑法第二十八條、第二百十六條、第二百十條、第二百十二
    條、二百十八條第一項、第三百三十九條第三項、第一項、
    第五十五條、第二百十九條、第三十八條第一項第二款、第
    四十一條第一項前段，罰金罰鍰提高標準條例第一條前段、
    第二條，判決如主文。
四、協商判決除有刑事訴訟法第四百五十四條之四第一項第一款
    於本訊問程序終結前，被告撤銷協商合意或檢察官撤回協商
    聲請者；第二款被告協商之意思非出於自由意志者；第四款
    被告所犯之罪非第四百五十五條之二第一項所定得以協商判
    決者；第六款被告有其他較重之裁判上一罪之犯罪事實者；
    第七款法院認應諭知免刑或免訴、不受理者情形之一，及違
    反同條第二項「法院應於協商合意範圍內為判決；法院為協
    商判決所科之刑，以宣告緩刑或二年以下有期徒刑、拘役或
    罰金為限」之規定者外，不得上訴。
五、如以前項例外情形上訴，得自收受判決送達之日起十日內，
    向本院提出上訴書狀，上訴於第二審法院。
中　　華　　民　　國　　94　　年　　7 　　月　　25　　日
                  刑事第十一庭　法  官　林恆吉
上正本證明與原本無異。
                                書記官  劉英芬
中　　華　　民　　國　　94　　年　　7 　　月　　29　　日
附錄論罪科刑法條
中華民國刑法第210條
 (偽造變造私文書罪)
偽造、變造私文書，足以生損害於公眾或他人者，處五年以下有
期徒刑。
中華民國刑法第212條
 (偽造變造特種文書罪)
偽造、變造護照、旅券、免許證、特許證及關於品行、能力服務
或其他相類之證書、介紹書，足以生損害於公眾或他人者，處一
年以下有期徒刑、拘役或三百元以下罰金。
中華民國刑法第216條
 (行使偽造變造或登載不實之文書罪)
行使第210條至第215條之文書者，依偽造、變造文書或登載不實
事項或使登載不實事項之規定處斷。
中華民國刑法第218條
 (偽造盜用公印或公印文罪)
偽造公印或公印文者，處五年以下有期徒刑。
盜用公印或公印文足以生損害於公眾或他人者，亦同。
中華民國刑法第339條
 (普通詐欺罪)
意圖為自己或第 3 人不法之所有，以詐術使人將本人或第 3 人
之物交付者，處五年以下有期徒刑、拘役或科或併科1000元以下
罰金。
以前項方法得財產上不法之利益或使第 3 人得之者，亦同。
前二項之未遂犯罰之。
